【裁判字號】    97,訴,3721
【裁判日期】    971119
【裁判案由】    違反著作權法
【裁判全文】
臺灣臺中地方法院刑事判決              97年度訴字第3721號
公  訴  人  臺灣臺中地方法院檢察署檢察官
被      告  丙○○
上列被告因違反著作權法案件，經檢察官提起公訴（九十七年度
偵字第一七四四三號），本院合議庭裁定進行簡式審判程序，判
決如下：
    主    文
丙○○意圖銷售而擅自以重製於光碟之方法侵害他人之著作財產
權，處有期徒刑陸月，如易科罰金，以新臺幣壹仟元折算壹日。
緩刑貳年。扣案之電腦主機壹台（內含壹台燒錄器）、燒錄器壹
台（內含台燒錄器）、空白光碟片肆拾柒片、客戶名單張、
盜版光碟片合計壹佰零片，均沒收。
其餘被訴犯著作權法第九十一條第二項之罪部分公訴不受理。
    犯罪事實
一、丙○○明知「霹靂開疆」、「霹靂劍蹤」及「霹靂神州２」
    之布袋戲影集，均係群體工作室有限公司（下稱群體公司）
    及英屬維京群島商群體國際股份有限公司臺灣分公司（下稱
    英屬維京群島商群體國際公司）分別向霹靂國際多媒體股份
    有限公司取得專屬授權而享有著作財產權之視聽著作，未經
    群體公司及英屬維京群島商群體國際公司之同意或授權，不
    得擅自重製及散布盜版光碟重製物。詎其竟基於意圖銷售而
    擅自以重製於光碟之方法侵害他人著作財產權之集合性犯罪
    故意，於民國九十七年四、五月間，在其所經營、位在臺中
    縣梧棲鎮○○路○段二七五之三號之「紅雙喜洗車場」內，
    接續將向七福影視錄影帶店所承租之上開正版影集光碟，擅
    自重製轉檔存放在電腦硬碟空間內，再利用燒錄器將儲存檔
    重製燒錄為盜版光碟，包括「霹靂神州２」二十三片（第一
    至二集一片、第三至四集一片、第五至六集一片、第七至八
    集二片、第九至十集三片、第十一至十二集二片、第十三至
    十四集二片、第十五至十六集一片、第十七至十八集二片、
    第十九至二十集一片、第二十一至二十二集四片、第二十三
    至二十四集二片、第二十五至二十六集一片）。復自九十七
    年四、五月間起，在上址店內以每片盜版光碟新臺幣（下同
    ）八十元之價格，販售予不特定顧客牟利，以此方式侵害群
    體公司之著作財產權，迄後述為警查獲時止，已販出約三十
    片之盜版光碟。嗣於九十七年七月十一日下午五時五十分許
    ，經警持本院核發之搜索票，前往上址店內執行搜索，當場
    扣得其所有供前揭犯罪使用之電腦主機一台（內含一台燒錄
    器）、燒錄器一台（內含三台燒錄器）、空白光碟片四十七
    片、客戶名單三張、盜版光碟片合計一百零三片等物，始悉
    上情。
二、案經英屬維京群島商群體國際公司訴由南投縣政府警察局中
    興分局報請臺灣臺中地方法院檢察署檢察官偵查起訴。
    理    由
壹、有罪部分：
一、被告丙○○於準備程序中，先就上開犯罪事實為有罪之陳述
    ，且所犯係死刑、無期徒刑、最輕本刑為三年以上有期徒刑
    以外之罪，經本院合議庭依刑事訴訟法第二百七十三條之一
    第一項之規定，裁定由法官一人獨任進行簡式審判程序，合
    先敘明。
二、上開犯罪事實，業據被告丙○○於警詢及偵審中坦承不諱，
    核與證人即告訴代理人甲○○、證人即盜版光碟片受讓人陳
    永安於警詢中證述之情節相符，並有公司執照、營利事業登
    記證、智慧財產權證明書、專屬授權書、光碟封面與版面翻
    拍畫面、鑑識報告書、蒐證與現場查獲照片等附卷可稽，及
    電腦主機一台（內含一台燒錄器）、燒錄器一台（內含三台
    燒錄器）、空白光碟片四十七片、客戶名單三張、盜版光碟
    片合計一百零三片等物扣案為憑，足認被告之自白與事實相
    符。本案事證已臻明確，被告犯行洵堪認定。
三、核被告丙○○所為，係犯著作權法第九十一條第三項之意圖
    銷售而擅自以重製於光碟之方法侵害他人之著作財產權罪。
    被告重製後再以之銷售予他人而散布之行為，其意圖散布而
    持有之低度行為應為散布之高度行為所吸收，而低度之散布
    行為又為高度之重製行為所吸收，均不另論罪（最高法院八
    十九年度台上字第三三００號刑事判決參照）。而刑事法若
    干犯罪行為態樣，本質上原具有反覆、延續實行之特徵，立
    法時既予特別歸類，定為犯罪構成要件之行為要素，則行為
    人基於概括之犯意，在密切接近之一定時、地持續實行之複
    次行為，倘依社會通念，於客觀上認為符合一個反覆、延續
    性之行為觀念者，於刑法評價上，即應僅成立一罪。學理上
    所稱「集合犯」之職業性、營業性或收集性等具有重複特質
    之犯罪均屬之，例如經營、從事業務、收集、販賣、製造、
    散布等行為概念者是（最高法院九十五年度台上字第四六八
    六號刑事判決意旨參照）。而著作權法第九十一條第三項之
    構成要件為「意圖銷售而重製」，本身即含有重複實施之意
    思，是在構成要件中已預設有多數同種行為反覆實施之要件
    ，如僅實施一次行為固足以成立犯罪，縱然是同一意思下多
    次反覆實施，亦僅成立一罪，故屬於實質上一罪之集合犯關
    係，是被告於九十七年四、五月間多次意圖銷售而擅自以重
    製於光碟之方法侵害他人之著作財產權，均顯係基於集合犯
    意，在密切接近之一定時、地持續實行之複次行為，應各依
    集合犯之概念論以一罪。至於被告以一行為侵害告訴人英屬
    維京群島群體國際公司及被害人群體公司之著作財產權，為
    想像競合犯，應從一重之意圖銷售而擅自以重製於光碟之方
    法侵害他人之著作財產權罪論處。爰審酌被告犯罪動機、目
    的、手段、犯罪後業已坦承犯行、已與告訴人英屬維京群島
    群體國際公司及被害人群體公司之著作財產權達成民事和解
    、被告犯罪期間之長短、犯罪所生危害、具有高中肄業學歷
    之智識程度等一切情狀，量處如主文所示之刑，併諭知易科
    罰金之折算標準，以示懲儆。末查被告前未曾因故意犯罪受
    有期徒刑以上刑之宣告，有臺灣高等法院被告前案紀錄表在
    卷可按，被告坦承犯行，深具悔意，其經此教訓，當知警惕
    而無再犯之虞，本院綜核各情，認所宣告之刑，以暫不執行
    為適當，併予宣告緩刑二年，以啟自新。
四、扣案之電腦主機一台（內含一台燒錄器）、燒錄器一台（內
    含三台燒錄器）、空白光碟片四十七片、客戶名單三張、盜
    版光碟片合計一百零三片等物，均係被告所有供前揭犯著作
    權法第九十一條第三項之罪所用之物，業據被告供承在卷，
    均應依著作權法第九十八條前段之規定，宣告沒收。
貳、公訴不受理部分：
一、公訴意旨另以：被告另基於擅自以重製於光碟之方法侵害他
    人著作財產權之接續犯意，於不詳時間，在臺中縣梧棲鎮○
    ○路○段二七五之三號為其經營之紅雙喜洗車場內，接續將
    向七福影視錄影帶店所承租之「霹靂開疆」、「霹靂劍蹤」
    及「霹靂神州２」正版影集光碟，擅自重製轉檔存放在電腦
    硬碟空間內，再利用燒錄器將儲存檔重製燒錄為盜版光碟供
    己觀看，因認被告就此部分涉有著作權法第九十一條第二項
    之罪嫌等語。
二、按告訴乃論之罪，告訴人於第一審辯論終結前得撤回其告訴
    ，又告訴經撤回者，應諭知不受理之判決，並得不經言詞辯
    論為之，刑事訴訟法第二百三十八條第一項、第三百零三條
    第三款、第三百零七條分別定有明文。
三、檢察官就此部分係依著作權法第九十一條第二項之罪起訴，
    依同法第一百條之規定，須告訴乃論。茲據告訴人英屬維京
    群島商群體國際公司於九十七年十一月五日具狀撤回告訴，
    並於同年月六日送達本院，有刑事撤回告訴狀一份附卷足稽
    。揆諸首開說明，就此部分爰不經言詞辯論，逕為諭知不受
    理之判決。
據上論斷，應依刑事訴訟法第二百七十三條之一第一項、第二百
九十九條第一項前段、第三百零三條第三款、第三百零七條，著
作權法第九十一條第三項、第九十八條前段，刑法第十一條前段
、第五十五條、第四十一條第一項前段、第七十四條第一項第一
款，判決如主文。
本案經檢察官乙○○到庭執行職務。
中    華    民    國    97    年    11    月    19    日
                  刑事第七庭    法  官  高文崇
以上正本證明與原本無異。
如不服本判決應於收受判決後10日內向本院提出上訴書狀，並應
敘述具體理由；其未敘述上訴理由者，應於上訴期間屆滿後20日
內向本院補提理由書（均須按他造當事人之人數附繕本）「切勿
逕送上級法院」。
                                書記官  林淑慧
中    華    民    國    97    年    11    月    19    日
附錄論罪科刑法條
著作權法第九十一條第二項、第三項：
意圖銷售或出租而擅自以重製之方法侵害他人之著作財產權者，
處六月以上五年以下有期徒刑，得併科新臺幣二十萬元以上二百
萬元以下罰金。
以重製於光碟之方法犯前項之罪者，處六月以上五年以下有期徒
刑，得併科新臺幣五十萬元以上五百萬元以下罰金。


司法院資訊處製作；財團法人民間司法改革基金會備份。
